# 猪场中转中心的核算

提问人：Toby0931 时间：2022-10-27 11:46:28
@chenyiwei陈版好：项目背景：公司所属行业为生猪养殖，行业近年受非瘟疫情影响，导致养殖场疫病感染风险明显增加。对此，公司整个养殖处于封闭管理，同时针对最易出现问题的环节-出猪，新建了专属的中转中心（非业内标配、近年新增），避免核心养殖区与外部车辆、人员直接接触，用以保障养殖场的生物安全。
中转站的具体情况如下：其位于离核心养殖区约1-3公里的位置，在整个养殖基地内的边角落，中转站内配有转猪台及地磅，同时用栅栏区分两侧的净区和脏区，靠近场内转猪车一侧是净区，外面来装猪的车辆一侧是脏区。售猪时，交付的猪只从净区流向脏区。疑问：中转站的设立目的是保障整个养殖场的生物安全，但直观感受是生猪交付的场所，请问版主，对于中转站相关的折旧、人员费用等，应确认为制造费用分摊至存栏猪只？还是直接作为销售费用呢？

回答人：chenyiwei
从主帖所述情况看，该中转站的设立目的并不是为了促进生猪的销售，而是实现核心养殖区与外部疫源的更严格隔离，保护核心养殖区的生物安全。从养殖和销售交付这两者来看，该中转站都不是必需的，其目的是提供额外的安全保障（但不是法律法规或者行业标准强制要求设置的）。因此建议将该中转站的固定资产折旧和日常运营成本计入管理费用处理。